臺灣宜蘭地方法院刑事判決              100年度訴字第461號
公  訴  人  臺灣宜蘭地方法院檢察署檢察官
被      告  吳文達
指定辯護人  本院公設辯護人黃之中
上列被告因違反毒品危害防制條例案件，經檢察官提起公訴（10
0 年度毒偵字第739 號），被告自白犯罪，經本院裁定改進行簡
式審判程序，檢察官聲請改依協商程序而為判決，本院判決如下
：
    主      文
吳文達施用第一級毒品，累犯，處有期徒刑柒月。
    事實及理由
一、吳文達前因施用毒品案件，經本院裁定送觀察、勒戒，於民
    國87年9 月21日入觀察、勒戒處所施以觀察、勒戒處分後，
    認無繼續施用毒品之傾向，於民國87年10月12日釋放出所，
    並由台灣宜蘭地方法院檢察署檢察官以87年度偵緝字第140
    號為不起訴處分確定；又因施用毒品案件，經本院以88年度
    毒聲字第222 號裁定送觀察、勒戒，於88年4 月28日入觀察
    、勒戒處所施以觀察、勒戒處分後，認有繼續施用毒品之傾
    向，再經本院以88年度毒聲字第450 號裁定令入強制戒治處
    所執行強制戒治，於88年5 月28日入強制戒治處所施以強制
    戒治處分，再經本院以88年度毒聲字第797 號裁定停止強制
    戒治並交付保護管束，於88年9 月22日停止強制戒治出所，
    後又經本院撤銷停止強制戒治，於89年7 月3 日入強制戒治
    處所施以強制戒治，於90年3 月8 日強制戒治期滿出所，並
    經台灣宜蘭地方法院檢察署檢察官以90年度戒毒偵字第10號
    為不起訴處分確定；又因施用毒品案件，經台灣高等法院以
    93年度上訴字第1205號判決判處有期徒刑1 年2 月、4 月，
    定應執行有期徒刑1 年4 月確定，另因竊盜案件，經臺灣高
    等法院以93年度上訴字第2062號判決判處有期徒刑1 年確定
    ，並與前開有期徒刑1 年2 月、4 月經臺灣高等法院以94年
    度聲字第49號裁定定應執行刑有期徒刑2 年2 月；又因施用
    毒品案件，經本院以93年度訴字第460 號判決判處有期徒刑
    1 年4 月確定，再與前開執行刑有期徒刑2 年2 月接續執行
    後，於96年3 月16日假釋出監，嗣經撤銷假釋，然因中華民
    國九十六年罪犯減刑條例於96年7 月4 日公布，於同年月16
    日施行，前開有期徒刑經本院以96年度聲減字第1043號裁定
    減刑後定應執行刑有期徒刑1 年1 月、8 月，因而無庸執行
    所餘刑期（構成累犯）；另因違反毒品危害防制條例、竊盜
    等案件，經本院以96年度訴字第254 號、96年度易字第515
    號、96年度易字第474 號、96年度訴字第500 號判決判處有
    期徒刑1 年8 月、6 月、7 月、4 月、8 月、8 月、7 月確
    定，上開數罪再經本院以97年度聲字第559 號裁定定應執行
    有期徒刑4 年6 月確定，於96年10月25日入監執行，甫於10
    0 年4 月7 日縮短刑期假釋出監，現仍在假釋中。詎猶不知
    悔改，明知海洛因為毒品危害防制條例第2 條第2 項第1 款
    所規定之第一級毒品，不得施用、持有，復基於施用第一級
    毒品海洛因之犯意，於100 年7 月27日某時，在宜蘭縣礁溪
    鄉吳沙村北門巷34號住處，以將第一級毒品海洛因摻入香菸
    內吸食之方式，施用第一級毒品海洛因1 次，於100 年7 月
    28日10時5 分許，至台灣宜蘭地方法院檢察署觀護人室採尿
    送驗，結果檢出鴉片類陽性反應，而查悉上情。
二、證據：
（一）被告吳文達於檢察事務官詢問及本院審理中之自白。
（二）台灣宜蘭地方法院檢察署施用毒品犯受保護管束人尿液檢
      體監管紀錄表、台灣尖端先進生技醫藥股份有限公司濫用
      藥物檢驗報告各1 份。
三、本件經檢察官與被告於審判外達成協商之合意且被告已認罪
    ，其合意內容為：被告願受科刑範圍為有期徒刑7 月之宣告
    。經查前述協商合意並無刑事訴訟法第455 條之4 第1 項所
    列情形之一，檢察官聲請改依協商程序而為判決，本院爰不
    經言詞辯論，於協商合意範圍內為協商判決，合予敘明。
四、應適用之法條：刑事訴訟法第455 條之4 第2 項、第455 條
    之5 、第455 條之8 ，毒品危害防制條例第10條第1 項，刑
    法第11條前段、第47條第1 項。
五、協商判決除有刑事訴訟法第455 條之4 第1 項第1 款於本訊
    問程序終結前，被告撤銷協商合意或檢察官撤回協商聲請者
    ；第2 款被告協商之意思非出於自由意志者；第4 款被告所
    犯之罪非第455 條之2 第1 項所定得以協商判決者；第6 款
    被告有其他較重之裁判上一罪之犯罪事實者；第7 款法院認
    應諭知免刑或免訴、不受理者情形之一，及違反同條第2 項
    「法院應於協商合意範圍內為判決；法院為協商判決所科之
    刑，以宣告緩刑或2 年以下有期徒刑、拘役或罰金為限」之
    規定者外，不得上訴。
六、如有前述例外得上訴之情形，又不服本件判決，得自收受判
    決送達後10日內，向本院提出上訴書狀，上訴於第二審法院
    。
七、本案經檢察官陳錦雯到庭執行職務。
中    華    民    國  100     年    12    月    21    日
                  刑事第二庭  法  官  張淑華
以上正本證明與原本無異。
如不服本判決應於收受本判決後10日內向本院提出上訴書狀，並
應敘述具體理由。若未敘述理由者，應於上訴期間屆滿後20日內
向本院補提理由書狀(均須按他造當事人之人數附繕本)。
                              書記官  葉書毓
中    華    民    國  100     年    12    月    21    日
附錄本案論罪科刑法條
毒品危害防制條例第10條
施用第一級毒品者，處6月以上5年以下有期徒刑。
施用第二級毒品者，處3年以下有期徒刑。